臺灣彰化地方法院刑事判決　　　　　　　100年度訴字第267號
公　訴　人　臺灣彰化地方法院檢察署檢察官
被　　　告　巫健維
上列被告因違反毒品危害防制條例案件，經檢察官提起公訴（99
年度毒偵字第2399號），被告於準備程序進行中就被訴事實為有
罪之陳述，本院進行簡式審判程序，判決如下：
    主  文
巫健維施用第一級毒品，累犯，處有期徒刑壹年，扣案之第一級
毒品海洛因驗餘淨重共點壹捌公克、第二級毒品甲基安非他命
驗餘淨重零點陸陸玖公克，及包裹上開海洛因、甲基安非他命之
包裝袋共肆個，均沒收銷燬之，扣案之注射針筒陸支（編號至
），均沒收。
    事  實  及  理  由
一、本件係經被告巫健維於準備程序進行中就被訴事實為有罪之
    陳述，而經本院合議庭裁定以簡式審判程序審理，則依刑事
    訴訟法第273 條之2 、同法第159 條第2 項之規定，不適用
    傳聞法則有關限制證據能力之相關規定；並得依同法第310
    條之2 之準用同法第454 條之規定製作略式判決書，僅需記
    載犯罪事實、證據名稱及應適用之法條，並得以簡略方式為
    之，合先敘明。
二、犯罪事實：巫健維前因施用毒品案件，經觀察、勒戒後，認
    無繼續施用毒品傾向，於民國90年5 月30日釋放出所，並由
    臺灣彰化地方法院檢察署檢察官於同年6 月1 日以90年度毒
    偵字第1290、2116、2443號為不起訴處分確定。於上開觀察
    、勒戒執行完畢釋放後5 年內，又因施用毒品案件，經本院
    以90年度訴字第1535號判處有期徒刑7 月確定。又因搶奪、
    竊盜等案件，經法院判處應執行有期徒刑5 年確定，減刑後
    ，另定應執行刑為有期徒刑2 年6 月，於98年4 月10日縮短
    刑期假釋出監，於同年5 月6 日假釋期滿假釋未經撤銷，其
    未執行之刑，以已執行論。猶不知悔改，復基於施用第1 級
    毒品海洛因及第2 級毒品甲基安非他命之犯意，於99年10月
    26日上午7 時許，在其位於彰化縣田尾鄉○鎮村○○路○ 段
    159 號之住處，以將海洛因及甲基安非他命一同摻水置於針
    筒內注射身體之方式，施用第1 級毒品海洛因及第2 級毒品
    甲基安非他命1 次。嗣於99年10月26日上午10時許，為警持
    搜索票在其上開住處搜索查獲，並扣得毒品海洛因3 包（合
    計淨重3.21公克、驗餘淨重3.18公克）、甲基安非他命1 包
    （淨重0.6701公克、驗餘淨重0.6690克）、其所有供施用海
    洛因、甲基安非他命所用之注射針筒1 支（編號）及預備
    供施用毒品海洛因、甲基安非他命所用之注射針筒5 支（編
    號至），經警採尿送驗，檢出毒品嗎啡陽性及甲基安非
    他命陽性反應，而悉上情。
三、前項犯罪事實，有下列證據可資為佐：
  (一)被告巫健維於警詢、偵查及本院審理時之供述。
  (二)彰化縣警察局北斗分局委託檢驗尿液代號與真實姓名對照認
    證表及詮昕科技股份有限公司99年11月10日濫用藥物尿液檢
    驗報告各1 份（警卷第12頁、偵卷第45頁）。
  (三)行政院衛生署草屯療養院草療鑑字第0991100061號鑑定書、
    法務部調查局濫用藥物實驗室99年11月24日調科壹字第0992
    3025950 號鑑定書各1 紙（偵卷第43至44頁）。
  (四)扣案之注射針筒1 支（編號）、甲基安非他命1 包。
  (五)被告前因施用毒品案件，經觀察、勒戒後，認無繼續施用毒
    品傾向，於90年5 月30日釋放出所，並由臺灣彰化地方法院
    檢察署檢察官於同年6 月1 日以90年度毒偵字第1290、2116
    、2443號為不起訴處分確定，於觀察、勒戒執行完畢釋放後
    5 年內，又因施用毒品案件，經本院以90年度訴字第1535號
    判處有期徒刑7 月確定等情，有被告前開案號不起訴處分書
    、刑事判決書各1 份（偵卷第13至14頁、本院卷第29至30頁
    ）、臺灣高等法院被告前案紀錄表各1 份在卷可參，此次再
    犯本件施用毒品罪，仍應依毒品危害防制條例第10條之規定
    處罰（最高法院95年度第7 次刑事庭會議決議參照）。
四、按海洛因、甲基安非他命分別為毒品危害防制條例第2 條第
    2 項第1 、2 款所明定之第1 級毒品、第2 級毒品。核被告
    巫健維所為，係犯毒品危害防制條例第10條第1 項之施用第
    1 級毒品罪及同條第2 項之施用第2 級毒品罪。其非法持有
    第1 級毒品海洛因、第2 級毒品甲基安非他命之低度行為，
    已為其施用之高度行為所吸收，均不另論罪。被告於上開時
    、地，同時施用海洛因及甲基安非他命2 種毒品，其施用之
    行為僅有1 次，係1 行為觸犯數罪名，應依想像競合犯之規
    定，從一重之施用第1 級毒品罪論處。又被告有如犯罪事實
    欄所述之前案科刑及執行紀錄，有卷附臺灣高等法院被告前
    案紀錄表可按，其受有期徒刑之執行完畢，5 年以內故意再
    犯有期徒刑以上之罪，為累犯，應依刑法第47條第1 項之規
    定，加重其刑。爰審酌被告前因施用毒品，經觀察勒戒之處
    分及科處刑罰後，猶不思戒絕革除惡習，再為本件犯罪，顯
    見其對毒品依賴性甚高，未能徹底認識毒品對人體之危害，
    亦未因前所受觀察勒戒處分及刑罰而記取教訓，及其犯罪之
    動機、犯罪所生危害主要係戕害自身健康等一切情狀，認公
    訴檢察官具體求處有期徒刑1 年10月（本院卷第37頁反面）
    ，尚嫌過重，爰量處如主文所示之刑。扣案如主文所示之毒
    品海洛因、甲基安非他命，係查獲之第1 、2 級毒品，不問
    屬於犯人與否，應依毒品危害防制條例第18條第1 項前段規
    定沒收銷燬之；而包裹上開毒品海洛因、甲基安非他命之包
    裝袋3 個、1 個，既用於裝盛毒品使用，其沾染毒品後，袋
    內均會有極微量毒品殘留，無法完全析離（法務部調查局93
    年3 月19日調科壹字第09300113060 號函、高雄醫學大學附
    設中和紀念醫院管認可第005 號檢驗報告函釋參照），應認
    分別屬第1 、2 級毒品，併予沒收銷燬之。扣案編號之注
    射針筒1 支，係被告所有供此次施用海洛因、甲基安非他命
    所用之物，已為被告自承在卷，應依刑法第38條第1 項第2
    款之規定宣告沒收之。至其餘扣案之注射針筒，被告於本院
    審理時供稱：張世旻所說的2 支注射針筒是他的，其餘的6
    支注射針筒都是我的，這次施用毒品是用編號的注射針筒
    ，其餘的針筒應該是沒有用過，編號至是預備作為注射
    毒品使用等語（本院卷第36頁反面至第37頁、第51頁反面至
    第52頁），堪認扣案之注射針筒5 支（編號至）係其所
    有施用毒品海洛因、甲基安非他命預備之物，亦依刑法第38
    條第1 項第2 款之規定沒收之。
五、據上論斷，應依刑事訴訟法第273 條之1 第1 項、第299 條
    第1 項前段、第310 條之2 、第454 條第1 項，毒品危害防
    制條例第10條第1 項、第2 項、第18條第1 項前段，刑法第
    11條前段、第55條、第47條第1 項、第38條第1 項第2 款，
    判決如主文。
本案經檢察官詹喬偉到庭執行職務。
中    華    民    國   100    年    3     月    21    日
                  刑事第八庭          法  官  王素珍
以上正本證明與原本無異。
不服本判決，應於判決送達後10日內，向本院提出上訴書狀，上
訴書狀應「敘述具體上訴理由」，並按他造當事人之人數附繕本
。「切勿逕送上級法院」。
中    華    民    國   100    年    3     月    21    日
                                     書記官  陳秀香
附錄本案論罪科刑法條：
毒品危害防制條例第10條
施用第一級毒品者，處 6 月以上 5 年以下有期徒刑。
施用第二級毒品者，處 3 年以下有期徒刑。